Predicción de cambio climático en los cenros universitatrios de acuerdo con el modelo de circulación atmosférica ACCESS 1.0, escenario rcp45
========================================================

Variable Temperatura media anual (BIO1, °C)
========================================================


Por Viacheslav Shalisko 2016


*my_path* - ruta a carpeta con la ubicación de las tablas fuente y de salida

*my_actual* - nombre de tabla funtecon valores actuales en el formato DBF

*my_2050* - nombre de tabla funtecon valores 2050 en el formato DBF

*my_2070* - nombre de tabla funtecon valores 2070 en el formato DBF

*my_points_file* - nombre de tabla con códigos de centros universitarios en formato DBF

*sample_size* - tamaño de muestra para cada centro (50 puntos)

*variable_name* - nombre de variable

*scale_factor* - factor de escala de variable

-------------------

```{r}
my_path <- 'C:\\Users\\Viacheslav\\Google Drive\\Projects_actual\\bot_ArbolesUniversitarios\\Cambio_climatico\\Centros_unversitarios\\CIMP5_sampling'
my_points_file <- 'points_with_centers.dbf'
my_actual <- '_actuales_bio_1.dbf'
my_2050 <- 'ac45bi501_table.dbf'
my_2070 <- 'ac45bi701_table.dbf'

variable_name <- 'Temperatura media anual (°C)'
sample_size <- 50
scale_factor <- 10

#file.exists(file.path(my_path, my_filename, fsep = '\\'))

library(foreign)
#require(mgcv)

my_data_actual <- read.dbf(file.path(my_path, my_actual, fsep = '\\'))
#summary(my_data_actual)
my_data_2050 <- read.dbf(file.path(my_path, my_2050, fsep = '\\'))
#summary(my_data_2050)
my_data_2070 <- read.dbf(file.path(my_path, my_2070, fsep = '\\'))
#summary(my_data_2070)
my_points <- read.dbf(file.path(my_path, my_points_file, fsep = '\\'))
#summary(my_points)

my_data_2050$X <- NULL
my_data_2050$Y <- NULL
my_data_2070$X <- NULL
my_data_2070$Y <- NULL

my_data_complete <- merge(x = my_data_2050, y = my_data_2070, by = 'Red_Univer', all = TRUE)

dim(my_data_complete)
summary(my_data_complete)
my_data_complete <- merge(x = my_data_actual, y = my_data_complete, by = 'Red_Univer', all = TRUE)

my_data_complete <- merge(x = my_data_complete, y = my_points, by.x = 'Red_Univer', by.y = 'ID1', all = TRUE)
summary(my_data_complete)

```


```{r fig.width=14, fig.height=8}
my_data_complete[,"Centro"] <- as.factor(my_data_complete[,"Centro"])
category_field_values <- unique(my_data_complete[,"Centro"], incomparables = FALSE)
for (i in 1:length(category_field_values) ) {
  
period1 <- my_data_complete[my_data_complete$Centro == category_field_values[i],]$bio_1_clip
period2 <- my_data_complete[my_data_complete$Centro == category_field_values[i],]$ac45bi501
period3 <- my_data_complete[my_data_complete$Centro == category_field_values[i],]$ac45bi701

period1A_date <- rep(1990,sample_size)
period1_date <- round(runif(sample_size, min=1980, max=2000),digits = 0)
period2_date <- rep(2050,sample_size)
period3_date <- rep(2070,sample_size)

my_data_complete_frame <- data.frame(year=c(period1_date,period2_date,period3_date),yearA=c(period1A_date,period2_date,period3_date),variable=c(period1,period2,period3))
variable <- my_data_complete_frame[,"variable"]/scale_factor
year <- my_data_complete_frame[,"year"]
yearA <- my_data_complete_frame[,"yearA"]


my_fit <- glm(variable ~ year + I(year^2))
print(my_fit)

sequence <- data.frame(year=seq(from=1970, to=2090, by=1))
my_response <- predict(my_fit, newdata=sequence, type="response", se.fit=TRUE)

lower_limit <- min(my_response$fit,variable)
higher_limit <- max(my_response$fit,variable)

par(mfcol = c(1, 2), cex = 1)
boxplot(variable~yearA,
        col=c("gold","lightgreen","coral"),names=c('actual','2050','2070'),
        main=category_field_values[i],
        xlab="periodo", ylab=variable_name)

plot(year,variable, pch = 1, col = "red", main="escenario",
              xlim=c(1975,2085),ylim=c(lower_limit,higher_limit),xlab="año", ylab=variable_name)

#print(my_response)

polygon(c(sequence$year,rev(sequence$year)),
        c(my_response$fit - 1.96*my_response$se.fit, rev(my_response$fit + 1.96*my_response$se.fit)),
        col = "lightgray", border = NA, density = 20)
lines(sequence$year , my_response$fit, lwd = 2 , col = "red")
lines(sequence$year , my_response$fit + 1.96*my_response$se.fit, lwd = 1 , col = "gray")
lines(sequence$year , my_response$fit - 1.96*my_response$se.fit, lwd = 1 , col = "gray")


#lines(smooth.spline(my_data_complete_frame[,"year"],my_data_complete_frame[,"variable"], df=5), col='red', lty=1, lwd=3)

}
```


```{r fig.width=10, fig.height=6}
#par(mfcol = c(1, 2), cex = 0.8)
#boxplot(my_data_complete$bio_1_clip~my_data_complete$Centro, col=c("gold"))
#boxplot(my_data_complete$ac45bi501~my_data_complete$Centro, col=c("gold"))
 ```
